【裁判字號】    99,簡再,10
【裁判日期】    990823
【裁判案由】    全民健康保險
【裁判全文】
臺北高等行政法院裁定
                                      99年度簡再字第10號
再審原告    甲○○○○○○○
再審被告    行政院衛生署中央健康保險局
代  表  人  丙○○○○○○
上列當事人間全民健康保險事件，再審原告對於中華民國99年3
月26日本院98年度簡字第304 號判決，提起再審之訴，本院裁定
如下：
    主  文
再審之訴駁回。
再審訴訟費用由再審原告負擔。
    理  由
一、按「再審之訴應於30日之不變期間內提起。前項期間自判決
    確定時起算，判決於送達前確定者，自送達時起算；其再審
    之理由發生或知悉在後者，均自知悉時起算。」為行政訴訟
    法第276 條第1 項、第2 項所明定。
二、本件再審原告因全民健康保險事件，提起行政訴訟，經本院
    99年3 月26日以98年度簡字第304 號判決（下稱原判決）認
    為無理由諭知駁回，同時公告，並於99年4 月7 日將判決書
    送達再審原告。再審原告提起上訴，經最高行政法院於99年
    6 月3 日以99年度裁字第1276號裁定，認為本件無所涉及之
    法律上見解具有原則性情事，上訴不合法，諭知駁回上訴，
    並於99年6 月14日將裁定書送達再審原告。是本件原不得上
    訴，於原判決公告時即確定。因原判決送達在後，原應自送
    達時起算再審期間。再審原告於99年8 月17日具狀再審，主
    張原判決完全未考慮原核扣醫令清單及申復清單，逕自判決
    ，明顯違失，實有未經斟酌有利證物之情事，因依行政訴訟
    法第273 條第1 項第13款再審等語。並提出醫令清單及申復
    清單為證。然所指證物，為再審原告填寫並蓋章其上，其中
    申復清單並附於原判決案卷。無論依行政訴訟法第273 條第
    1 項第13款或第14款再審，再審原告於收受原判決送達時即
    應知其事由，起算再審期間。若因其對於原判決曾經上訴，
    予以寬限，亦應自最高行政法院99年度裁字第1276號裁定於
    99 年6月14日送達後起算再審期間30日。再審原告遲至99年
    8 月17日始行再審，顯逾提起再審之訴之不變期間。再審原
    告又未表明知悉再審理由在後並其證據，應認本件再審之訴
    為不合法而予駁回。本件對簡易判決再審，依簡易程序終結
    之。
三、依行政訴訟法第278條第1項、第104條、民事訴訟法第95條
    、第78條，裁定如主文。
中    華    民    國    99    年    8     月    23    日
                  臺北高等行政法院第八庭
                                  法  官  蔡進田
上為正本係照原本作成。
本件以訴訟事件所涉及之法律見解具有原則性者為限，始得於本
裁定送達後10日內向本院提出抗告狀（須按他造人數附繕本），
並經最高行政法院許可後方得抗告。
中    華    民    國    99    年     8    月   23     日
                                  書記官  黃倩鈺

司法院資訊處製作；財團法人民間司法改革基金會備份。
